【裁判字號】    99,簡上,125
【裁判日期】    991123
【裁判案由】    竊盜
【裁判全文】
臺灣新竹地方法院刑事判決             99年度簡上字第125號
上  訴  人  臺灣新竹地方法院檢察署檢察官
被      告  羅際棠
上列上訴人因被告竊盜案件，不服本院新竹簡易庭99年度竹簡字
第90號，中華民國99年6月30日第一審簡易判決（聲請案號：99
年度偵緝字第350號），提起上訴，本院管轄第二審合議庭判決
如下：
    主    文
原判決撤銷。
羅際棠犯攜帶兇器竊盜罪，處有期徒刑陸月，如易科罰金，以新
臺幣壹仟元折算壹日。
    事  實
一、羅際棠於民國98年12月24日晚上7 時許，在桃園縣楊梅鎮○
    ○○路321 巷30號之「怡仁綜合醫院」外，見林鳳娟所有、
    劉姿吟管有之車號Z8-7138 號自小客車停放在停車場內，竟
    基於意圖為自己不法所有之竊盜犯意，持客觀上足供兇器使
    用之鐵製剪刀1 把（未扣案），撬開車門、進入車內接線啟
    動引擎，駕駛上開自小客車離去而竊取之，得手後，供己代
    步所用。嗣於98年12月25日凌晨0 時30分許，為警在新竹縣
    新豐鄉福興村76號後方空地，查獲懸掛L7-5481 號車牌、Z8
    -7138 號車身之自小客車1 部，始循線查知上情。
二、案經新竹縣政府警察局竹北分局報請臺灣新竹地方法院檢察
    署檢察官聲請簡易判決處刑。
    理    由
壹、程序方面：
一、按被告以外之人於審判外之言詞或書面陳述，除法律有規定
    者外，不得作為證據；又被告以外之人於審判外之陳述，雖
    不符合同法第159 條之1 至第159 條之4 之規定，但經當事
    人於審判程序同意作為證據，法院審酌該言詞陳述或書面陳
    述作成時之情況，認為適當者，亦得為證據。當事人、代理
    人或辯護人於法院調查證據時，知有第159 條第1 項不得為
    證據之情形，而未於言詞辯論終結前聲明異議者，視為有前
    項之同意，刑事訴訟法第159 條第1 項及第159 條之5 分別
    定有明文。經查，本判決下列所引用之各該被告以外之人於
    審判外之陳述（包含書面陳述），除公務員職務上製作之紀
    錄文書，並無顯不可信之情況，依刑事訴訟法第159 條之4
    第1 款規定，有證據能力外，其餘亦屬傳聞證據部分，本案
    被告羅際棠經合法傳喚，迄至言詞辯論終結前均未到庭聲明
    異議，而本院審酌上開供述或非供述等證據資料製作時之情
    況，無不當取供及證明力明顯過低之瑕疵，認以之作為證據
    應屬適當，故揆諸前開規定，認前揭證據資料應有證據能力
    。
二、被告羅際棠經合法傳喚，無正當理由不到庭，有審理傳票送
    達回證1紙在卷可按，爰不待其陳述，依據刑事訴訟法第371
    條之規定，逕行辯論判決。
貳、實體方面
一、認定犯罪事實所憑證據及認定之理由
    被告羅際棠於事實欄所載時地、持鐵製剪刀1把竊取車號Z8-
    7138號自小客車1 部之事實，業據被告於偵訊中坦承不諱（
    見偵緝350 號偵查卷第15至16頁），並有被害人劉姿吟於警
    詢中指述遭竊情節在卷可查（見偵字第2624號偵查卷第6 頁
    ），且經證人巫紹華於警詢中指證：被告駕駛前揭懸掛L7-5
    481號車牌、Z8-7138號車身之自小客車停放查獲地點等情在
    卷可佐（見偵字第2624號偵查卷第4至5頁），此外，復有贓
    物認領保管單、新竹縣政府警察局車輛尋獲電腦輸入單及車
    籍查詢—基本資料詳細畫面、查獲現場照片7 幀附卷可稽（
    見偵字第2624號偵查卷第7 、10至11、14至17頁），是認被
    告前開自白內容與事實相符，堪予採信。從而，本件事證明
    確，被告竊盜犯行洵堪認定，自應依法論罪科刑。
二、論罪科刑
    按刑法第321條第1項第3 款之攜帶兇器竊盜罪，係以行為人
    攜帶兇器竊盜為其加重條件，此所謂兇器，其種類並無限制
    ，凡客觀上足對人之生命、身體、安全構成威脅，具有危險
    性之兇器均屬之，且祇須行竊時攜帶此種具有危險性之兇器
    為已足，並不以攜帶之初有行兇之意圖為必要，最高法院79
    年臺上字第5253號判例參照。本件被告行竊時，持用鐵製剪
    刀1 把，客觀上足以對人之生命、身體安全構成威脅且具有
    危險性，應屬兇器，核犯刑法第321條第1項第3 款之攜帶兇
    器竊盜罪。
三、撤銷改判之理由：
    原審對被告論罪科刑固非無見，惟查，被告前於88年間，因
    連續竊盜案件，經本院於88年10月22日判處有期徒刑1 年確
    定，並89年11月16日假釋出監，迄至90年6月1日假釋期滿未
    經撤銷而執行完畢等情，有臺灣高等法院被告前案紀錄表、
    在監在押全國紀錄表在卷足按，足見被告於前犯竊盜案件執
    行完畢，猶不知悔改，復犯本案加重竊盜罪，其素行不佳；
    佐以被害人林鳳娟於本院準備程序中指陳：該車為女兒劉姿
    吟上下班代步使用，我女兒劉姿吟認為對她不公平，她也很
    努力工作，車子買不到1 個月就被偷，還被損害那麼嚴重，
    況且被告之前也有偷竊的慣例，並希望被告能賠償修車損失
    新臺幣1萬2千元等語，嗣經本院多次合法傳喚被告，均無正
    當理由不到庭，被告迄未賠償被害人林鳳娟所受之損害，審
    酌上開情節，自不適宜對被告諭知緩刑，原審對被告為緩刑
    之宣告，自有未洽，公訴人執此指摘原審量處緩刑不當，認
    有理由，爰由本院將原判決撤銷改判。
四、爰審酌被告正值青年，猶思不勞而獲，竊取他人財物供己所
    用，致被害人遭受財產上損害，併審酌其行竊手段、方式，
    所生危害程度，所竊取之自小客車已發還予被害人，暨其犯
    後坦承犯行堪稱態度良好等一切情狀，量處如主文所示之刑
    ，並諭知易科罰金折算標準。，另被告行為後刑法第41條業
    於98年12月30月將(1)第41條第1項、第3項「受六個月以下有
    期徒刑」修正為「受六月以下有期徒刑」、第8 項「逾六個
    月者」修正為「逾六月者」，(2)第1項及第4項「確因不執行
    所宣告之刑」之規定，分別修正為「易科罰金」及「易服社
    會勞動」，(3)第7 項之「裁判」二字刪除，(4)並依大法官會
    議第662號解釋修正第41條第8項，並增列第9 項、第10項，
    惟修正後刑法第41條第1 項規定之實質內容並無改變，應依
    一般法律適用原則，逕行適用裁判時法即修正後之刑法第41
    條第1項規定，併予敘明。
五、被告行竊所用之鐵製剪刀1把，因未扣案，且無證據證明尚
    存在，為免將來執行上之困難，爰不宣告沒收，附此說明。
六、據上論斷，應依刑事訴訟法第455條之1第1 項、第3項、第
    369條第1項前段、第364條、第299條第1項前段、第371條，
    刑法第321條第1項第3款、第41條第1項前段，判決如主文。
本案經檢察官劉得為到庭執行職務。
中    華    民    國    99    年    11    月    23    日
                  刑事第四庭審判長法    官   黃美文
                                  法    官   邱玉汝
                                  法    官   張詠晶
以上正本證明與原本無異。
不得上訴。
中    華    民    國    99    年    11    月    23    日
                                  書 記 官   劉亭筠
附錄：
中華民國刑法第321條第1項第3款：
犯竊盜罪而有左列情形之一者，處6月以上、5年以下有期徒刑：
三、攜帶兇器而犯之者。

司法院資訊處製作；財團法人民間司法改革基金會備份。
